【裁判字號】    95,抗,315
【裁判日期】    951019
【裁判案由】    竊盜
【裁判全文】
臺灣高等法院高雄分院刑事裁定           95年度抗字第315號
抗  告  人
即  被  告  甲○○
上列抗告人因竊盜案件，不服臺灣屏東地方法院中華民國95年8
月14日裁定（94年度易字第694 號），提起抗告，本院裁定如下
：
    主  文
原裁定撤銷，發回臺灣屏東地方法院。
    理  由
一、原裁定略以：
  (一)查被告甲○○因竊盜案件，經本院於95年4 月20日判決判處
    有期徒刑3 月確定，且參以被告前於警詢、偵訊及本院審理
    中均未供稱其現住地址與戶籍地址不相同，且本院歷次庭期
    均以被告之戶籍地址傳喚而被告均能到庭，此有警詢、偵訊
    筆錄、本院筆錄及本院送達證書2 紙附卷可參。嗣由本院依
    上開戶籍地址（屏東縣萬巒鄉○○村○○路16號）送達上開
    判決，因未獲會晤本人，亦無受領文書之同居人或受僱人，
    依上開刑事訴訟法第62條準用民事訴訟法第138 條之規定，
    於95年5 月11日寄存於送達地之警察機關即屏東縣內埔分局
    佳和派出所以為送達，自為法律所規定之送達方法無訛，故
    於95年5月21日自發生合法送達之效力。
  (二)依法院訴訟當事人在途期間標準第2 條規定，上訴人之住所
    係設於本院所轄屏東縣萬巒鄉，其向本院為訴訟行為之在途
    期間為4 日，是上訴人如對本院前開判決不服欲提起上訴，
    依前揭規定，其上訴期間乃自95年5 月21日起算10日並加計
    在途期間，算至同年月25日屆滿，而95年5 月25日為星期四
    起即行起算。從而被告遲至同年8 月2 日始提起本件上訴，
    已逾10日之法定上訴期間，核屬違背法律上之程式，且無從
    補正，爰依法逕以裁定駁回。
二、抗告意旨略以：
  (一)「謹按抗告人雖設籍於屏東縣萬巒鄉○○村○○路16號老家
    ，惟實際上早已遷出，另行卜居於屏東縣潮州鎮○○路380
    號開設永堡佛店，經營雕刻佛像，佛門用具之交易生意。此
    有名片1 幀可憑。（又抗告人之本名為甲○○，但另取偏名
    為「李有得」。）民國95年7 月24日抗告人忽然接獲屏東縣
    地檢署95年執字第1876號（肅股）執行命令（附件三），定
    於95年8 月10日上午10時執行有期徒刑3 月，如准易科以新
    臺幣900 元折算1 日。抗告人深感駭異，蓋抗告人始終未曾
    收到法院之刑事判決，亦不知已被判處徒刑3 月，無形中已
    喪失上訴之機會，嚴重損及訴訟權，心中至為不甘。抗告人
    亦曾詢問居住老家之母親及弟弟，有無代收到刑事判決書，
    渠等堅口聲稱絕無收到云云。抗告人焦慮苦惱之餘，乃依地
    檢署執行命令上「注意事項」欄第8 點：「如有疑問，請向
    本署執行科洽詢。」之指示。逕打電話（08）0000000 分機
    5104查詢究竟，據告：可向管區派出所查問看看送達詳情云
    云，抗告人遂於95年7 月29日逕往萬巒鄉佳和派出所探詢，
    據值日員警告稱：「因郵差送達時，家中無人，就轉送到派
    出所寄存，後來本所再派人到你家中送達，也因家中無人簽
    收，無法送達，故已將刑事判決書寄回法院了。」等語。抗
    告人走投無路之下，最後乃逕至地檢署找執行書記官莫玉娟
    投訴未曾收受刑事判決之原委，不知被判罪刑之內情。幸蒙
    莫書記官賜付1 份判決書，始悉含冤遭判竊盜罪刑之情事。
    經查送達人（不論係執達員或郵務人員）於將判決書寄存在
    佳和派出所時，並未依刑事訴訟法第62條準用民事訴訟法第
    13 8條規定，將送達通知書兩份1 份黏貼於抗告人老家即佳
    和村新興路16號之門首，另1 份置於上開住址之信箱或其他
    適當位置，蓋家母及舍弟均堅決表示根本未曾看到有上開張
    貼送達通知書，否則就會趕到佳和派出所去簽收，或告知抗
    告人去派出所領取。足見根本不生寄存送達之合法效力，彰
    然明甚。以上有證人即家母李陳琴及舍弟李永正可資證明。
    謹補陳戶籍謄本1 份。
三、查依刑事訴訟法第62條規定，送達文書，除本章（刑事訴訟
    法第1 編第6 章）有特別規定外，準用民事訴訟法之規定，
    而依民事訴訟法第138 條規定：送達不能依前2 條規定為之
    者，得將文書寄存送達地之自治或警察機關，並作送達通知
    書兩份，1 份黏貼於應受送達人住居所、事務所、營業所或
    其就業處所門首，另1 份置於該送達處所信箱或其他適當位
    置，以為送達。惟本件抗告人抗辯指稱本件送達人員未依民
    事訴訟法第138 條之規定製作送達證書兩份，將其中1 份黏
    貼於抗告人住所門首，則本件送達人員究竟有無依民事訴訟
    法第138 條之規定，將文書寄存送達地之自治或警察機關，
    並作送達通知書兩份，1 份黏貼於應受送達人住居所、事務
    所、營業所或其就業處所門首，另1 份置於該送達處所信箱
    或其他適當位置，以為送達，此攸關刑事判決正本有無合法
    送達與抗告人本案上訴期間有無逾期，並為本件上訴程序有
    無違背規定，對抗告人之利益亦有重大關係事項，又非屬不
    能調查以為釐清，就此一爭點未究明前，原審以本案上訴程
    序違背規定為由，諭知上訴駁回之裁定，尚有未洽。抗告意
    旨，指摘原裁定不當，為有理由，自應由本院將原裁定撤銷
    ，發回原審法院，經翔實調查後，另為適法之裁判。
據上論斷，應依刑事訴訟法第413 條，裁定如主文。
中    華    民    國    95    年    10    月    19    日
                  刑事第三庭    審判長法  官   周賢銳
                                      法  官   黃仁松
                                      法  官   謝宏宗
以上正本證明與原本無異。
不得再抗告。
中    華    民    國    95    年    10    月    20    日
                                      書記官   熊惠津
                                                A


司法院資訊處製作；財團法人民間司法改革基金會備份。
